最高法院刑事判決　　　　　　一○○年度台上字第四四○五號
上　訴　人　鄭士斌
　　　　　　張愷唐
上列上訴人等因偽造有價證券案件，不服台灣高等法院高雄分院
中華民國一○○年六月三日第二審判決（一○○年度上訴字第三
五○號，起訴案號：台灣高雄地方法院檢察署九十八年度偵字第
九四○七、二一八一三號），提起上訴，本院判決如下：
    主  文
上訴駁回。
    理  由
按刑事訴訟法第三百七十七條規定，上訴於第三審法院，非以判
決違背法令為理由，不得為之。是提起第三審上訴，應以原判決
違背法令為理由，係屬法定要件。如果上訴理由書狀並未依據卷
內訴訟資料，具體指摘原判決不適用何種法則或如何適用不當，
或所指摘原判決違法情事，顯與法律規定得為第三審上訴理由之
違法情形，不相適合時，均應認其上訴為違背法律上之程式，予
以駁回。本件原判決撤銷第一審不當之判決，改判依想像競合犯
關係，從一重論處上訴人鄭士斌、張愷唐共同意圖供行使之用，
而交付偽造之有價證券各罪刑。已詳敘認定犯罪事實之依據及憑
以認定之理由。從形式上觀察，原判決並無任何違背法令之處。
查懲治走私條例第二條第三項規定：「第一項所稱管制物品及其
數額，由行政院公告之。」其所為授權之目的、內容及範圍因尚
欠明確，有違授權明確性原則，固經司法院釋字第六八０號解釋
應自公布之日（即民國九十九年七月三十日）起至遲於屆滿二年
時失其效力。惟其失效期限既尚未屆至，現仍為有效之法律，原
審據以判決，於法並無違誤，鄭士斌自不得執此指摘。而刑之量
定，係事實審法院得依職權自由裁量之事項，茍已以行為人之責
任為基礎，並審酌刑法第五十七條各款所列情狀而未逾越法定刑
度，即不得遽指為違法。原判決就鄭士斌部分已說明量刑審酌之
理由，要難指摘為不當。又原判決第十五頁所記載之張愷唐於九
十六年底至九十七年初某日，受友人「傑森」之託，暫時保管偽
造美鈔四百四十張等情，旨在說明張愷唐於收受上開偽造美鈔之
初，僅基於暫時受託寄放保管之意圖而予收受，並非基於供行使
之用之意圖而收受，進而認定張愷唐並無檢察官起訴之涉犯刑法
第二百零一條第二項後段意圖供行使之用而收集偽造之有價證券
罪嫌，復就此部分不另為無罪諭知，係對張愷唐為有利之認定，
張愷唐執此指摘原判決理由不備，係為其不利益而提起上訴，與
被告為自己利益請求救濟之上訴制度本旨相違，自非合法。另原
判決第四頁事實欄二所記載之「並由『傑森』實際收受」，係說
明「傑森」為實際收受人，與原判決理由欄認定張愷唐意圖供行
使之用而交付偽造有價證券犯行，係單獨為之，不再與「傑森」
論以共同正犯，尚無不合。再原判決第四、五頁事實欄二之（一
）部分，已經由DHL 台灣分公司寄送至馬來西亞予收件人，雖原
判決第五、六頁事實欄二之（二）、（三）部分，係在DHL 台灣
分公司被查獲，然原審認定張愷唐犯行屬於既遂，並無不合，至
原判決之論述雖稍簡略，但於判決本旨並無影響，仍不得執為上
訴第三審之合法理由。上訴意旨未依據卷證資料，具體指摘原判
決如何違背法令，置原判決之論敘於不顧，徒對原審採證認事及
其他自由裁量職權行使，任意指摘，難謂已符合首揭法定上訴要
件。彼等上訴違背法律上之程式，均應予駁回。
據上論結，應依刑事訴訟法第三百九十五條前段，判決如主文。
中    華    民    國  一○○  年    八    月   十一   日
                      最高法院刑事第十一庭
                          審判長法官  陳  世  淙  
                                法官  陳  東  誥  
                                法官  何  菁  莪  
                                法官  施  俊  堯  
                                法官  洪  昌  宏  
本件正本證明與原本無異
                                      書  記  官  
中    華    民    國  一○○  年    八    月   十五   日
                                                      Q